台灣台中地方法院刑事判決　　　　　　　　　　　　九十三年度易緝字第一六號
　　公　訴　人　台灣台中地方法院檢察署檢察官　　　　　　　　Z
　　被　　　告　乙○○
右列被告因詐欺案件，經檢察官提起公訴（八十一年度偵字第九七五一號），本院判
決如左：
    主  文
乙○○意圖為自己不法之所有，以詐術使人將本人之物交付，累犯，處有期徒刑拾月
。
    犯罪事實
一、乙○○無意出賣車輛，竟意圖為自己不法之所有，於民國八十一年四月二十六日
    二十時許，在桃園縣桃園市○○路五五五號，向丙○○佯稱其有一輛裕隆新尖兵
    型自小客車典當於台中市○○路某當舖欲出售，致丙○○陷於錯誤，於同年月二
    十九日二十一時二十五分許，在台中市○○路一四五巷二十三弄九號前，交付新
    台幣（下同）三十一萬元予乙○○，嗣乙○○取得前揭款項後旋即逃逸，丙○○
    遍尋無著，始知上情。
二、案經丙○○訴由台中市警察局第二分局報請台灣台中地方法院檢察署檢察官偵查
    起訴。
    理  由
一、訊據被告乙○○固坦承與丙○○約定以三十一萬元之價格出售其典當於當舖之車
    輛等情，惟矢口否認前揭詐欺犯行，辯稱：伊僅收受丙○○二萬元之定金，並以
    該二萬元至當舖繳納利息，惟丙○○嗣不知何故未再與伊接洽，且超過買賣期限
    仍未向伊買受該車輛云云。經查：
（一）按被告以外之人於審判中因所在不明而傳喚不到者，其於司法警察調查中所為
      之陳述，經證明具有可信之特別情況，且為證明犯罪事實之存否所必要者，得
      為證據，刑事訴訟法第一百五十九條之三第四款定有明文。查證人丙○○其戶
      籍設於桃園縣桃園市東山里東市三十九號，其迭經本院傳喚及拘提均未能到庭
      ，此有證人丙○○之戶籍資料、本院傳票回證、本院囑託拘提函稿在卷可憑，
      堪認證人丙○○確有所在不明致傳喚不到之事實，又證人丙○○於檢察官偵訊
      中亦證稱：被告以賣車為由，向伊取得價款三十一萬元，嗣後未予處理等語（
      八十一年度偵字第九七五一號卷第十八頁），而證人丙○○於警詢之證詞，較
      諸其於檢察官偵訊中之證詞詳細，涉及被告犯罪之時間、地點、具體之詐術行
      為手段，自為證明被告犯詐欺罪所必要，再證人丙○○於警詢之證詞，於事隔
      十餘年後，核與證人甲○○於九十三年五月十八日在本院審理中證述情節相符
      （詳後述），是證人丙○○於警詢所為之證述，應具有可信之特別情況，且為
      證明被告犯詐欺罪所必要者，揆諸前開說明，應認有證據能力，足為被告犯行
      之佐證，合先敘明。
（二）前揭犯罪事實，業據證人丙○○於警詢、檢察官偵訊及證人甲○○於檢察官偵
      訊中證述甚詳，且互核一致，證人甲○○復於本院審理中證稱：「丙○○說要
      來台中買車，要我幫他看。我店裡營業完，約晚上八點從桃園出發來台中」、
      「（問：你有無看到丙○○帶多少錢出發？）答：三十幾萬元，我有看到，他
      在我營業所就有數，放入皮包內」、「（問：乙○○上你車有跟你們講什麼話
      ？）答：他說要帶我們去當舖，他的車子是當在那個地方，要拿我們的錢贖回
      車子」、「我印象中應該是丙○○有在車上把錢拿出來且帶下車，之後跟乙○○一起上樓，至於上樓之後他有無交給乙○○我不知道，但丙○○有下來告訴
      我錢被乙○○拿走了」等語，而證人甲○○於事隔十餘年後，猶能於本院明確
      證述丙○○所攜帶之金額，堪認其印象深刻，應無誤記之可能，又苟如被告所
      辯丙○○僅交付其二萬元之定金，衡情丙○○為完成交易，殊無自行離去甚且
      刻意不與被告聯絡之道理，是被告所辯丙○○不知何故即離去而未向其買受該
      車輛等情，顯與常情有違，要不足採，參酌丙○○既攜帶三十一萬元之現金遠
      自桃園南下台中，衡情自係欲於該次交易日給付該筆價金，進而完成交易，要
      無僅只給付二萬元定金之必要，是丙○○所交付予被告之款項應係三十一萬元
      ，亦堪認定。
（三）被告於本院曾坦承：「（問：既然已收訂金，後來為何未履約？）答：因為我
      以前跟他買汽車有些不愉快，所以不想賣他。後來定金沒有還他，是覺得要教
      訓他一下，因為他以前賣車給我也是這樣，他賣車給我時，一些相關的費用也
      有騙過我，相關的保險費他也沒有依約履行」、「我承認有詐欺的意思，我根
      本沒有打算要賣車給他，因為他也騙過我，我也要教訓他」等語，參諸被告收
      受款項後即逃亡迄未與丙○○聯絡，堪認被告於向丙○○陳稱欲出賣車輛之時
      ，主觀上即無依約履行之意思，被告具為自己不法所有之詐欺取財意圖甚明。
（四）綜上所述，被告所辯顯不足採，本案事證明確，被告犯行堪以認定。
二、核被告所為，係犯刑法第三百三十九條第一項之詐欺取財罪。被告曾因詐欺案件
    ，經台灣台北地方法院判處有期徒刑五年，復因侵占案件，經本院判處有期徒刑
    八月，其中詐欺罪部分經撤銷假釋，與侵占罪部分合併執行，甫於七十七年七月
    一日縮短刑期執行完畢，此有本院刑事被告登記卡、台灣台中地方法院檢察署刑
    案資料查註紀錄表、台灣高等法院被告全國前案紀錄表各一紙在卷可稽，其受有
    期徒刑之執行完畢後，五年內再犯本件有期徒刑以上之罪，為累犯，應依刑法第
    四十七條規定加重其刑。爰審酌被告素行不良，此有前揭台灣高等法院被告全國
    前案紀錄表等在卷可稽，犯罪動機、目的、所生危害非輕，犯罪後逃亡迄未與被
    害人丙○○和解，復飾詞諉過未見悔意等一切情狀，爰量處如主文所示之刑。
據上論斷，應依刑事訴訟法第二百九十九條第一項前段，刑法第三百三十九條第一項
、第四十七條，罰金罰鍰提高標準條例第一條前段，判決如主文。
中      華      民      國    九十三    年      九      月     三     日
                              台灣台中地方法院刑事第十一庭
                                  審判長法  官  蔡  名 曜
                                        法  官  蔡  美  華
                                        法  官  郭  書  豪
右正本證明與原本無異。
如不服本判決，應於送達後十日內向本院提出上訴狀（須附繕本），上訴於台灣高等
法院台中分院。
                                        書記官
中      華      民    國    九十三    年      九      月      三     日
附錄本案論罪科刑法條全文：
刑法第三百三十九條第一項：
意圖為自己或第三人不法之所有，以詐術使人將本人或第三之人之物交付者，處五年
以下有期徒刑、拘役或科或併科一千元以下罰金。
